臺灣高等法院交通法庭判決　　　　　　94年度交上易字第96號
上　訴　人　臺灣新竹地方法院檢察署檢察官
被　　　告　甲○○
上列上訴人因被告公共危險等案件，不服臺灣新竹地方法院93年
度交易字第115號，中華民國94年1月31日第一審判決（起訴案號
：臺灣新竹地方法院檢察署93年度偵字第4685號），提起上訴，
本院判決如下：
    主  文
上訴駁回。
　　事　實
一、甲○○明知服用酒類，不能安全駕駛動力交通工具而駕駛，
    將致生公共危險，詎猶於93年6月4日9時起至11時止，在新
    竹縣湖口鄉○○路鳳林宮附近飲用酒類後，已因酒後注意力
    減低，反應較為遲鈍，而達不能安全駕駛動力交通工具重型
    機車之狀態，猶仍於飲用酒類完畢後，騎乘車牌號碼ＢＦ6
    —063號重型機車自原本飲酒處離開，沿臺一線北上方向行
    駛，至新竹縣湖口鄉○○路時左轉，欲前往新竹縣湖口鄉湖
    口消防隊旁繳納瓦斯費，迄於同日13時20分許，其騎乘上揭
    重型機車行經新竹縣湖口鄉○○路與信全街口時，本應注意
    汽車駕駛人飲用酒類後其吐氣所含酒精濃度超過每公升0.25
    毫克以上者，不得駕車；又應注意汽車行駛時，應注意人車
    動態等車前狀況，採取必要之安全措施，而依當時天候為晴
    天，日間自然光線，且路面乾燥無缺陷、無障礙物、視距良
    好，客觀上並無不能注意之情事，竟疏未注意上揭規定，於
    酒後已達不能安全駕駛動力交通工具重型機車之狀態下猶仍
    騎乘該機車而行駛，且在行經交叉路口時，又未注意人車動
    態等車前狀況，而隨時採取必要之安全措施，斯時適有林義
    凱騎乘車牌號碼ＢＱＶ—556號重型機車，沿新竹縣湖口鄉
    ○○街由東往西方向駛至前開交叉路口，甲○○所騎乘之前
    揭重型機車因而撞及林義凱所騎乘之前開重型機車，致林義
    凱人車倒地，並受有頭部外傷併顱骨骨折及腦出血、左股骨
    骨折及左顴骨骨折等傷害，經送行政院衛生署新竹醫院急救
    手術後，仍有失語症、智力無法完全恢復到受傷前之狀態，
    表達能力仍有困難之情形，而可認係受有重大不治或難治之
    傷害。嗣經警到場處理事故，並囑位於新竹縣湖口鄉之天主
    教湖口仁慈醫院，抽取甲○○血液檢測內含酒精成分高達每
    100毫升119.2毫克，因而查悉上情。
二、案經臺灣新竹地方法院檢察署檢察官依職權指定林義凱之母
    乙○○為代行告訴人訴請臺灣新竹地方法院檢察署檢察官偵
    查起訴。
    理　由
一、被告甲○○經合法傳喚未到庭，惟據其於原審對於右揭事實
    坦承不諱（見原審卷第20、27頁），並經代行告訴人乙○○
    於警詢及偵訊時分別指訴在卷（見93年度偵字第4685號卷【
    以下簡稱第4685號偵卷】第5、6、31頁），且有新竹縣警察
    局舉發違反道路交通管理事件通知單、天主教湖口仁慈醫院
    藥物濃度急件檢測單、道路交通事故現場圖及道路交通事故
    調查報告表（一）（二）等各一份暨車禍現場照片八幀等在
    卷足稽（見93年度偵字第4685號偵卷第9、11至13、17至20
    頁）。按飲用酒類後其吐氣所含酒精濃度超過每公升0.25
    毫克者，不得駕車；又汽車行駛時，駕駛人應注意車前狀況
    ，並隨時採取必要之安全措施，為道路交通安全規則第114
    條第2款、第94條第3項分別定有明文。被告既為騎乘重型機
    車之駕駛人，自應注意依前開規定行駛。而本案肇事當時之
    天候為晴天，日間自然光線，且路面乾燥無缺陷、無障礙物
    、視距良好等情，有前開道路交通事故調查報告表及車禍現
    場照片等在卷可參，是依當時情狀，被告客觀上並無不能注
    意之情形，詎被告竟於飲酒後其吐氣所含酒精濃度已超過每
    公升0.25毫克之情況下，猶仍騎乘前開重型機車，且在行經
    交叉路口時，又於行駛中未注意人車動態等車前狀況而隨時
    採取必要之安全措施，以致撞及被害人林義凱所騎乘前揭重
    型機車，因而肇事，足認被告就本件車禍之發生顯有過失責
    任甚明。而被害人確因本件車禍受有頭部外傷併顱骨骨折及
    腦出血、左股骨骨折及左顴骨骨折等傷害，經送行政院衛生
    署新竹醫院急救手術後，雖因經過治療，目前意識清楚，但
    腦部外傷的後遺症包括失語症、智力無法完全恢復到受傷前
    之狀態，表達能力仍有困難等情，有行政院衛生署新竹醫院
    於93年6月19日所出具之診斷證明書一份及行政院衛生署新
    竹醫院93年9月30日新醫歷字第0930006 66號函一份等在卷
    足參（見93年度偵字第4685號偵卷第16、34頁），足見被害
    人確已受有重大不治或難治之傷害，而被告之過失行為與被
    害人所受之上開傷害結果間，具有相當因果關係，堪以認定
    。綜上，被告上開自白核與事實相符，應堪採信。本案事證
    已臻明確，被告犯行洵堪認定，自應依法論科。
三、核被告甲○○所為，係犯刑法第185條之三服用酒類不能安
    全駕駛動力交通工具而駕駛罪及同法第284條第1項後段之過
    失致重傷害罪。又被告為汽車駕駛人，酒醉駕車，因而致人
    受傷，依法應負過失傷害罪之刑事責任，爰依道路交通管理
    處罰條例第86條第1項之規定，加重其刑至二分之一。
四、原審認被告罪證明確，適用刑法第185條之三、第284條第1
    項後段、第41條第1項、第2項、第51條第5款，道路交通管
    理處罰條例第86條第1項，罰金罰鍰提高標準條例第1條前段
    、第2條之規定，及審酌被告無視用路人生命財產之安全，
    於酒後已達不能安全駕駛動力交通工具之狀態，猶仍騎乘前
    揭重型機車行駛於道路上，且並未注意交叉路口人車動態，
    隨時採取必要之安全措施，導致撞及被害人林義凱所騎乘之
    重型機車，並致被害人受有前述之重傷害，嚴重危害社會大
    眾交通安全，並造成被害人受損甚鉅，以及審酌被告之品行
    、智識程度，犯罪後雖坦承不諱，然並未與告訴人達成民事
    和解等一切情狀，分別量處有期徒刑三月及六月，並諭知易
    科罰金之折算標準，並定其應執行刑為有期徒刑八月，及易
    科罰金之折算標準，以資懲儆。其認事用法均無不當，量刑
    亦甚妥適，公訴人循告訴人之請求，提起上訴，指摘原判決
    量刑過輕，核無理由，其上訴應予駁回。
五、被告經合法傳喚，無正當理由未到庭，爰不待其陳述，逕行
    判決。
據上論斷，應依刑事訴訟法第三百六十八條、第三百七十一條，
判決如主文。
本案經檢察官郭啟東到庭執行職務。
中　　華　　民　　國　　94　　年　　8　　月　　 24　　日
                        臺灣高等法院交通法庭
                            審判長法  官  葉騰瑞
　　　　　　　　 　　　 　　　    法　官  劉壽嵩
　　　　　　　   　　　 　　　　　法　官  莊明彰
以上正本證明與原本無異。
不得上訴。
                                  書記官  廖逸柔
中　　華　　民　　國　　94　　年　　8 　　月　　24　　日
附錄：本案論罪科刑法條全文
中華民國刑法第185條之3
服用毒品、麻醉藥品、酒類或其他相類之物，不能安全駕駛動力
交通工具而駕駛者，處一年以下有期徒刑、拘役或三萬元以下罰
金。
中華民國刑法第284條
 (過失傷害罪)
因過失傷害人者，處六月以下有期徒刑、拘役或五百元以下罰金
，致重傷者，處一年以下有期徒刑、拘役或五百元以下罰金。
從事業務之人，因業務上之過失傷害人者，處一年以下有期徒刑
、拘役或一千元以下罰金，致重傷者，處三年以下有期徒刑、拘
役或二千元以下罰金。
